João Pedro Alves de Lima

BACHAREL EM ENGENHARIA DE COMPUTAÇÃO

Campina Grande - PB

□ (83) 98604-2067 | **□** jpalvesl101@gmail.com | **□** jpalvesl | **□** jpalvesl

Resumo .

Bacharel em Engenharia de Computação pelo Instituto Federal de Educação Ciência e Tecnologia da Paraíba, Campus Campina Grande, desenvolvedor Full Stack. Programo a cerca de 6 anos, comecei com meus 19 anos vendo python. Participei de alguns projetos no IFPB-CG, tais como Laboratório de Robótica, Programa Olímpico de Programação e o projeto GOSYN4TAX pelo Laboratório de Análise e Desenvolvimento de Sistemas, fui monitor de Algoritimos e Programação para o curso de Engenharia de Computação.

Competências

Meu Foco ReactJS, Spring Boot

Linguagens Java, Javascript, Typescript, HTML5, CSS3, entre outras **Ferramentas** Git, Github, Gitlab, docker, Metodologias ágeis, entre outras

Banco de dados SAP Hana, Oracle, MariaDB, MySQL, PostgreSQL

Formação _____

Graduando em Engenharia de Computação

INSTITUTO FEDERAL DE EDUCAÇÃO, CIÊNCIA E TECNOLOGIA DA PARAÍBA

Campina Grande, PB

Ago, 2018 - Dez, 2023

Campina Grande, PB

Campina Grande, PB

Jun, 2020 - Dez, 2020

Jun, 2021 - ATUAL

Experiências ____

Desenvolvedor Full Stack

LABORATÓRIO DE ANÁLISE E DESENVOLVIMENTO DE SISTEMAS

Programador no Projeto GOSYN4TAX

• Tecnologias: Javascript, Typescript, ReactJS, Java, Spring Boot, Clojure

Monitor de Algoritimos e Programação

Instituto Federal de Educação, Ciência e Tecnologia da Paraíba

• Monitor na disciplina de Algoritimos e Programação para o Curso de Engenharia de Computação no IFPB-CG

Jun, 2022 - Dez, 2022

Campina Grande, PB

Instituto Federal de Educação, Ciência e Tecnologia da Paraíba

• Competidor na Olimpíada Brasileira de Programação (OBI)

Voluntário estudante Campina Grande, PB

RAMO ESTUDANTIL IEEE DO IFPB-CG

• Programador no projeto Collab Branch, desenvolvendo aplicações web para benefícios dos alunos do campus

Nov, 2019 - Mar, 2021

Projetos _

Competidor

Code2Know

PROJETO DE CONCLUSÃO DE CURSO 2023

- Protótipo de sistema baseado em juiz online com foco no ensino de programação visando aperfeiçoar principalmente o feedback apresentado ao aluno
- · Tecnologias utilizadas: Java, Spring Boot, Typescript, ReactJS, MariaDB
- Repositório: https://github.com/jpalvesl/tcc

Idiomas _____

- Português NativoInglês Intermediário